臺灣臺中地方法院刑事判決
110年度易字第1877號
公  訴  人  臺灣臺中地方檢察署檢察官
被      告  林佳諭


上列被告因妨害自由案件，經檢察官提起公訴（110年度偵字第1
0400號），本院判決如下：
    主  文
林佳諭犯恐嚇危害安全罪，處拘役肆拾日，如易科罰金，以新臺
幣壹仟元折算壹日。
    犯罪事實
一、林佳諭於民國110年2月2日上午9時2分許，在臺中市○○區○○○
    街000號「協和修配廠」，將其所駕駛之聯結車交給該修配
    廠技工保養時，因細故與正同在該處保養聯結車之司機胡丁
    財發生爭執，竟基於恐嚇危害安全之犯意，當場持水果刀1
    把(未扣案)走向胡丁財並對胡丁財比劃作勢攻擊，以加害生
    命、身體之事恐嚇胡丁財，使胡丁財心生畏懼，致生危害於
    安全。嗣經胡丁財報警處理，經警循線查悉上情。
二、案經胡丁財訴由臺中市政府警察局清水分局報告臺灣臺中地
    方檢察署檢察官偵查起訴。
    理  由
一、證據能力方面：
    按被告以外之人於審判外之陳述，雖不符刑事訴訟法第159
    條之1至第159條之4之規定，而經當事人於審判程序同意作
    為證據，法院審酌該言詞陳述或書面陳述作成時之情況，認
    為適當者，亦得為證據。當事人、代理人或辯護人於法院調
    查證據時，知有第159條第1項不得為證據之情形，而未於言
    詞辯論終結前聲明異議者，視為有前項之同意，刑事訴訟法
    第159條之5定有明文。而其立法意旨在於傳聞證據未經當事
    人之反對詰問予以核實，乃予排斥。惟若當事人已放棄對原
    供述人之反對詰問權，於審判程序表明同意該等傳聞證據可
    作為證據，基於尊重當事人對傳聞證據之處分權，及證據資
    料愈豐富，愈有助於真實發見之理念，此時，法院自可承認
    該傳聞證據之證據能力。經查，本判決所引用下列各項以被
    告以外之人於審判外之陳述為證據方法之證據能力，業經本
    院於審判期日時予以提示並告以要旨，而經公訴人、被告林
    佳諭均未爭執證據能力，且迄至本院言詞辯論終結前均未聲
    明異議。本院審酌該等資料之製作、取得，尚無違法不當之
    情形，且均為證明犯罪事實存否所必要，認為以之作為證據
    應屬適當，揆諸上開規定，自均具證據能力。
二、認定犯罪事實所憑證據及理由：
　　訊據被告固坦承於上開時間、地點，持上開水果刀走向告訴
    人胡丁財並對告訴人胡丁財比劃之事實，惟辯稱：當時我要
    用水果刀拆泡麵的油包，但告訴人胡丁財用言語挑釁我，說
    我不正經，與二哥亂搞，我很生氣，故我就拿水果刀對胡丁
    財比劃，我沒有恐嚇的意思，因為我認為告訴人胡丁財係在
    侮辱我過世的二哥等語。經查：
　㈠上開犯罪事實，業據告訴人胡丁財於警詢、偵查中證稱：我
    當天在上址「協和修配廠」準備離開時，碰到被告，我看她
    不是很高興，就問她是不是有什麼誤會，她就從夾克拿出水
    果刀1把，衝過來作勢要殺我，我當時感到害怕，害怕被殺
    等語，及證人即當時在現場之修配廠人員紀朝雄於警詢時證
    稱：當時被告不斷的對告訴人胡丁財叫罵，告訴人胡丁財沒
    有回嘴，過不久，被告就從外套內拿出水果刀，也沒怎樣就
    將水果刀收回去等語在卷可證，而被告走向告訴人胡丁財之
    情，並有現場監視器畫面翻拍照片附卷可稽，又被告於本院
    審理時亦自陳：我於上開時間、地點，持上開水果刀走向告
    訴人胡丁財並對告訴人胡丁財比劃等語，堪以認定。
　㈡而被告當時縱與告訴人胡丁財有言詞上之爭執，仍應以合法
    理性方式處理事情，詎被告竟持上開水果刀走向告訴人胡丁
    財，並對告訴人胡丁財比劃，而衡情水果刀為尖銳危險之物
    品，得作為攻擊之武器，被告前揭行為已堪認係作勢要攻擊
    告訴人胡丁財，具有恐嚇之意思，且已使告訴人胡丁財因而
    心生畏懼。
  ㈢綜上，被告上開所辯，尚難憑採。本案事證明確，被告上揭
    犯行，洵堪認定，應予依法論科。 
三、論罪科刑： 　　　
  ㈠按刑法第305條恐嚇罪之恐嚇，係僅以通知加害之事使人恐佈
    為已足，不必果有加害之意思，更不須有實施加害之行為（
    最高法院75年度台上字第5480號判決可參）。
  ㈡核被告所為，係犯刑法第305條之恐嚇危害安全罪。
　㈢爰審酌被告法治觀念薄弱，不思以理性方式處理事情，竟為
    上開犯行，實屬可責，應予非難，並衡酌被告犯罪之動機、
    目的、手段、犯罪後之態度、未與告訴人胡丁財和解，亦未
    賠償告訴人胡丁財，及告訴人胡丁財所受損害之情形，又兼
    衡被告之教育智識程度、生活狀況、素行品行等一切情狀，
    量處如主文所示之刑，並諭知易科罰金之折算標準。
四、被告所有供本案犯罪所用之水果刀1把，未據扣案，且已欠
    缺刑法上之重要性，為免將來執行之困難，爰不為沒收之諭
    知，附此敘明。
據上論斷，應依刑事訴訟法第299條第1項前段、第301條第1項，
刑法第305條、第41條第1項前段，刑法施行法第1條之1第1項，
判決如主文。
本案經檢察官胡宗鳴提起公訴，檢察官張凱傑到庭執行職務。
中　　華　　民　　國　　110 　年　　11　　月　　11　　日
                  刑事第五庭    法  官  黃佳琪
以上正本證明與原本無異。
如不服本判決，應於送達判決後20日內向本院提出上訴書狀，並
應敘述具體理由；其未敘述上訴理由者，應於上訴期間屆滿後20
日內向本院補提理由書（均須按他造當事人之人數附繕本）「切
勿逕送上級法院」。
告訴人或被害人對於判決如有不服具備理由請求檢察官上訴者，
其上訴期間之計算係以檢察官收受判決正本之日期為準。
                                書記官  顏偉林
中　　華　　民　　國　　110 　年　　11　　月　　11　　日

附錄論罪科刑法條：
中華民國刑法第305條
以加害生命、身體、自由、名譽、財產之事恐嚇他人，致生危害
於安全者，處2年以下有期徒刑、拘役或9千元以下罰金。